【裁判字號】    98,審交訴,240
【裁判日期】    981117
【裁判案由】    公共危險等
【裁判全文】
臺灣高雄地方法院刑事判決           98年度審交訴字第240號
公  訴  人  臺灣高雄地方法院檢察署檢察官
被      告  甲○○
上列被告因公共危險等案件，經檢察官提起公訴（98年度偵字第
9404號），嗣因被告就被訴事實為有罪之陳述，本院依簡式審判
程序審理，判決如下：
    主  文
甲○○犯過失致死罪，處有期徒刑陸月。又犯肇事致人死亡逃逸
罪，處有期徒刑捌月。應執行有期徒刑壹年。
    事實及理由
一、本件被告甲○○所犯之罪，為死刑、無期徒刑、最輕本刑為
    3 年以上有期徒刑以外之罪，其於準備程序進行中，就被訴
    事實為有罪之陳述，經本院告知簡式審判程序之旨，並聽取
    檢察官及被告之意見後，裁定進行簡式審判程序。
二、本件犯罪事實、證據，除補充事實部分：甲○○前因違反槍
    砲彈藥刀械管制條例案件（持有槍彈），經本院以97年度訴
    字第1082號判處有期徒刑3 年6 月，經其提起上訴後，經臺
    灣高等法院高雄分院以97年度上訴字第1511號駁回上訴，甲
    ○○又提起上訴，現在最高法院審理中。復因重利案件，經
    本院以97年度審易字1711號判處應執行拘役115 日確定（未
    構成累犯）；證據部分：被告於本院審理時之自白外，其餘
    均引用起訴書所載（如附件）。
三、核被告所為，係犯刑法第276 條第1 項過失致死罪、刑法第
    185 條之4 肇事致人死亡逃逸罪。被告所犯2 罪間，犯意各
    別，行為互殊，應予分論併罰。被告雖稱其於事故發生同日
    早上即主動向警投案，就過失致死犯行部分應有自首規定適
    用云云，惟被告駕車肇事後旋即逃離現場，實難認其就上開
    過失致死犯行有自願接受裁判之意，應無自首之適用，附此
    敘明。爰審酌被告一時駕車不慎，撞擊騎乘腳踏車闖越紅燈
    之陳黃迎，於事故發生後竟未施予救護而離去，造成陳黃迎
    死亡無法挽回之結果，使被害人家屬承受驟失至親之傷痛，
    誠屬不該，惟被告犯後坦承犯行，積極與被害人家屬和解，
    約定賠償新臺幣（下同）210 萬元（其中150 萬元屬強制險
    理賠部分，餘60萬元由被告於民國98年4 月14日在高雄市議
    員莊啟旺服務處當場給付被害人家屬丙○○），被害人家屬
    家屬丙○○表示不願追究，此有和解書1 紙在卷可參（偵卷
    第51頁），又本件車禍之發生被害人亦與有過失（即闖越紅
    燈），並斟酌被告有上開槍砲及重利之科刑紀錄，素行尚非
    良好等一切情狀，分別量處如主文所示之刑，並定其應執行
    刑。檢察官雖就被告所犯過失致死犯行具體求刑有期徒刑10
    月（見審判程序筆錄），惟考量被告已積極與被害人家屬和
    解，且被害人就本件車禍之發生亦與有過失等情狀，本院認
    量處有期徒刑6 月已屬適當，上開求刑稍嫌過重，附此敘明
    。
據上論斷，應依刑事訴訟法第273 之1 第1 項、第299 條第1 項
前段、第310 條之2 、第454 條第2 項，刑法第276 條第1 項、
第185 條之4 、第51條第5 款，刑法施行法第1 條之1 ，判決如
主文。
本案經檢察官乙○○到庭執行職務。
中    華    民    國    98    年    11    月    17    日
                      交通法庭    法  官  顏銀秋
以上正本證明與原本無異。
如不服本判決應於收受本判決後10日內向本院提出上訴書狀，並
應敘述具體理由，如未敘述上訴理由者，應於上訴期間屆滿後20
日內補提理由書狀於本院（均須按他造當事人之人數附繕本）「
切勿逕送上級法院」。
中    華    民    國    98    年    11    月    17    日
                                   書記官 林豐富
附錄論罪科刑法條：
刑法第276條第1項（過失致死罪）
因過失致人於死者，處2 年以下有期徒刑、拘役或2 千元以下罰
金。
刑法第185條之4（肇事逃逸罪）
駕駛動力交通工具肇事，致人死傷而逃逸者，處 6 月以上 5 年
以下有期徒刑。
附件：98年度偵字第9404號起訴書
臺灣高雄地方法院檢察署檢察官起訴書
                                      98年度偵字第9404號
    被      告  甲○○  男  29歲（民國○○年○月○日生）
                        住高雄市苓雅區○○○路175巷2弄9
                        之4號
                        國民身分證統一編號：Ｚ000000000號
    選      任
    辯  護  人  王朝震律師
上列被告因過失致死等案件，已經偵查終結，認應該提起公訴，
茲將犯罪事實及證據並所犯法條分敘如下：
        犯罪事實
一、甲○○於民國98年3月23日清晨5時7分許，駕駛車牌號碼927
    3-XM號BMW 廠牌之自用休旅車，沿高雄市新興區○○○路北
    向內側快車道行駛，進入中華四路與中華三路口圓環南側前
    ，本應依道路交通安全規則第94條第3 項規定，注意車前狀
    況，並隨時採取必要之安全措施，然依當時情況，並無不能
    注意之情事，竟疏未注意及此，貿然直行；適有陳黃迎騎乘
    腳踏車沿五福三路西向行駛，行經該路口時，違規闖越紅燈
    ，閃避不及，為甲○○所駕駛之車輛撞擊，詎甲○○明知肇
    事，僅下車稍作查看，未就陳黃迎為何處理作為，旋駕車逃
    逸，致陳黃迎終因出血性休克，不治死亡。嗣於同日上午9
    時許，甲○○向警投案，而悉上情。
二、案經高雄市政府警察局新興分局報告移送偵辦。
        證據並所犯法條
一、證據清單及待證事實：
┌──┬───────────┬────────────────┐
│編號│證據清單              │待證事實                        │
├──┼───────────┼────────────────┤
│ 1  │被告甲○○於警詢及偵訊│被告上揭犯罪事實                │
│    │中之供述              │                                │
├──┼───────────┼────────────────┤
│ 2  │證人許英仁與警詢中之證│綠燈直行之車牌號碼9273-XM 號自用│
│    │述                    │休旅車撞擊闖越紅燈之腳踏車，駕駛│
│    │                      │人下車稍作查看後，旋駕車逃逸之事│
│    │                      │實                              │
├──┼───────────┼────────────────┤
│ 3  │證人鄭立業於警詢中之證│被告向鄭立業借用車牌號碼9273-XM │
│    │述                    │號車輛之事實                    │
├──┼───────────┼────────────────┤
│ 4  │證人鄭立德於偵訊中之證│被告當日駕駛車牌號碼9273-XM號車 │
│    │述                    │輛之事實                        │
├──┼───────────┼────────────────┤
│ 5  │證人丁○○、孫道平於偵│被告平常即有駕駛車牌號碼9273-XM │
│    │訊中之證述            │號車輛之事實                    │
├──┼───────────┼────────────────┤
│ 6  │道路交通事故現場圖、調│被告肇事之事實                  │
│    │查報告表、談話紀錄表及│                                │
│    │照片數幀              │                                │
├──┼───────────┼────────────────┤
│ 7  │車籍資料查詢單1紙     │車牌號碼9273-XM號休旅車為鄭立業 │
│    │                      │所有之事實                      │
└──┴───────────┴────────────────┘
二、核被告甲○○所為，係犯刑法第276條第1項過失致死罪及同
    法第185條之4肇事逃逸罪嫌，所犯上開2罪犯意各別，構成
    要件不同，為數罪請分論併罰。爰審酌被告犯後態度良好，
    且事後與死者陳黃迎家屬丙○○達成和解，丙○○亦表不提
    出告訴等情，請量處適當之刑。
三、依刑事訴訟法第251條第1項提起公訴。
    此致
臺灣高雄地方法院
中    華    民    國    98    年     9    月    10    日
                               檢  察  官  戊○○
上正本證明與原本無異
中    華    民    國    98    年    9     月    22    日
                               書  記  官  楊真芬
所犯法條：
中華民國刑法第276條
（過失致死罪）
因過失致人於死者，處 2 年以下有期徒刑、拘役或 2 千元以下
罰金。
從事業務之人，因業務上之過失犯前項之罪者，處 5 年以下有期
徒刑或拘役，得併科3千元以下罰金。
中華民國刑法第185條之4
（肇事遺棄罪）
駕駛動力交通工具肇事，致人死傷而逃逸者，處6月以上5年以下
有期徒刑。


司法院資訊處製作；財團法人民間司法改革基金會備份。
